【裁判字號】    90,易,439
【裁判日期】    900321
【裁判案由】    竊盜
【裁判全文】
臺灣臺南地方法院刑事判決                            九十年度易字第四三九號
    公  訴  人  臺灣台南地方法院檢察署檢察官
    被      告  乙○○
右列被告因竊盜案件，經檢察官提起公訴（九十年度偵字第一七三四號），本院判決
如左：
    主  文
乙○○連續竊盜，處罰金貳仟元，如易服勞役，以參佰元折算壹日。
    事  實
一、乙○○基於意圖為自己不法所有之概括犯意，於民國八十九年十二月中旬某日夜
    間某時許，連續在台南縣佳里鎮○○街及忠仁街一一三巷內，趁無人之際徒手竊
    取佳里鎮鎮公所所有分別豎立該處之鐵製「建中街」、「忠仁街一一三巷」街巷
    標示牌各一面及用以揭示上開標示牌之鐵柱一根（共約值新台幣二千五百元），
    得手後，置放在其位於台南縣佳里鎮忠仁里六十八號之住處前，欲充作廢鐵變賣
    予舊貨商。嗣於九十年一月三十一日十五時三十分許，為警巡邏發現查獲。
二、案經台南縣警察局佳里分局報請台灣台南地方法院檢察署檢察官偵查起訴。
    理  由
一、訊據被告乙○○固坦承於上開時地取回佳里鎮鎮公所所有之前揭街巷標示牌及鐵
    柱置放於住處為警查獲等情不諱，惟矢口否認有何竊盜犯行，辯稱：我是看路牌
    鐵柱及路牌標示被車撞倒了，以為是不要的，才撿回去，我是撿舊貨的，並沒有
    竊盜之犯意云云。然查：前揭街巷標示牌及鐵柱係台南縣佳里鎮公所所設置，為
    佳里鎮公所所有，業據證人即該公所建設課技士職務代理人甲○○於警訊中陳述
    明確，而被告於警訊中亦供稱：上開街巷標示牌及鐵柱係其利用夜間將其破壞後
    帶回家放置，打算賣與舊貨商換取金錢等語（警卷第一頁背面），再參以被告既
    明知上開街巷標示牌及鐵柱係他人之物而未經物主許可，即擅自取回，其有不法
    所有之意圖甚明，此外，復有扣押書、贓物暫行發還認領保管單及照片二張附卷
    可憑，被告所辯顯係事後畏罪卸責之詞，洵無可採。綜上所述，本件事證明確，
    被告犯行堪以認定。
二、核被告意圖為自己不法之所有，而竊取他人之財物，所為係犯刑法第三百二十條
    第一項竊盜罪，其先後二次犯行，時間緊接，犯罪（基本）構成要件相同，顯均
    係基於概括之犯意反覆為之，應依連續犯之規定論以一罪並加重其刑。爰審酌被
    告之年齡且尚無不良素行併其犯罪之動機、目的、手段、所生危害尚非重大、犯
    罪後態度等一切情狀，量處如主文所示之刑，並諭知易服勞役之折算標準，以資
    懲儆。
據上論斷，應依刑事訴訟法第二百九十九條第一項前段，刑法第五十六條、第三百二
十條第一項、第四十二條第二項，罰金罰鍰提高標準條例第一條前段、第二條，判決
如主文。
中    華    民    國      九十      年        三      月      廿一      日
                              臺灣臺南地方法院刑事第一庭
      法  官  沈  揚  仁
右正本證明與原本無異。
如不服本判決，應於送達後十日內，向本院提出上訴狀。
                                      書記官  秦  復  華
中    華    民    國      九十      年        三      月      廿一      日
附錄本案論罪科刑法條全文：
刑法第三百二十條第一項：意圖為自己或第三人不法之所有，而竊取他人之動產者，
                        為竊盜罪，處五年以下有期徒刑、拘役或五百元以下罰金
                        。


司法院資訊處製作；財團法人民間司法改革基金會備份。
